臺灣臺南地方法院民事裁定
111年度亡字第27號
聲  請  人  蘇清貴
代  理  人  蘇盛隆
上列聲請人聲請死亡宣告事件，本院裁定如下：
    主    　文
准對失蹤人蘇老迎（男，大正11年即民國00年0月0日生，生前最
後設籍資料：臺南州新化郡善化街東勢寮372番地）為宣告死亡
之公示催告。
該失蹤人應自本公示催告揭示於本院公告處之日起三個月內，向
本院陳報現尚生存，如不陳報，本院將宣告其為死亡。
無論何人，凡知該失蹤人之生死者，均應於上開時日以前，將其
所知之事實，陳報本院。
    理　　  由
一、本件聲請意旨略以：聲請人與失蹤人蘇老迎均為臺南市○○區
    ○○○段○○段000地號共有人之一，因土地歷年無法善加有效利
    用。經聲請人向戶政機關申請失蹤人蘇老迎戶籍資料，失蹤
    人蘇老迎出生於大正11年3月3日（距今已逾100年），而於
    民國35年初設戶籍後即查無此人戶籍資料，爰聲請對失蹤人
    蘇老迎為死亡宣告等語。
二、按失蹤人失蹤滿10年後，法院得因利害關係人之聲請，為死
    亡之宣告，71年1月4日修正前之民法總則第8條第1項定有明
    文。次按失蹤人失蹤滿7年後，法院得因利害關係人或檢察
    官之聲請，為死亡之宣告，71年1月4日修正之民法總則第8
    條第1項亦有明文。又修正之民法總則第8條之規定，於民法
    總則施行後修正前（18年10月10日施行，臺灣地區於34年10
    月25日光復後始適用民法之規定，71年1月4日修正公布，72
    年1月1日施行）失蹤者，亦適用之。但於民法總則修正前，
    其情形已合於修正前民法總則第8條之規定者，不在此限，
    民法總則施行法第3條第3項亦定有明文。再按法院准許宣告
    死亡之聲請者，應公示催告，家事事件法第156條第1項亦有
    明文。
三、查聲請人主張之上開事實，業據其提出土地登記第二類謄本
    、戶籍謄本（上均影本）為證，並有臺南○○○○○○○○111年6月
    24日南市善化戶字第1110047970號函及檢送之戶籍資料、臺
    南市新化地政事務所111年6月24日所登字地0000000000號函
    及檢送之光復初期土地舊簿謄本及共有人聯名簿謄本在卷可
    考，堪可採信。又失蹤人蘇老迎僅有最後於臺南州新化郡善
    化街東勢寮372番地之日據戶籍資料，卻無光復後初次設籍
    登記，是失蹤人蘇老迎於34年10月25日已失蹤，其於72年1
    月1日民法總則第8條修正施行前既已失蹤滿10年，則因其失
    蹤而聲請死亡宣告者，自應適用修正前民法總則第8條之規
    定，本件聲請於法尚無不合，應予准許。
四、再按失蹤人滿百歲者，其陳報期間，得定為自揭示之日起2
    個月以上，家事事件法第156條第3項定有明文，本件失蹤人
    蘇老迎已滿百歲，自有上開規定之適用，附此敘明。
五、依家事事件法第156條第1項，裁定如主文。
中　　華　　民　　國　　111 　年　　7 　　月　　28　　日
                   家事法庭法　官　許嘉容
以上正本係照原本作成。　　　　　　　　　
如不服本裁定，應於送達後10日內向本院提出抗告狀，並繳納抗
告費新臺幣1,000元。
中　　華　　民　　國　　111 　年　　7 　　月　　28　　日
                          書記官   李雅涵